【裁判字號】    89,易,1399
【裁判日期】    891004
【裁判案由】    贓物
【裁判全文】
臺灣板橋地方法院刑事判決                        八十九年度易字第一三九九號
    公  訴  人  臺灣板橋地方法院檢察署檢察官
    被      告  丁○○
右列被告因贓物案件，經檢察官提起公訴（八十九年度偵字第二○○○○號），本院
判決如左：
    主  文
丁○○收受贓物，累犯，處有期徒刑伍月，如易科罰金以參佰元折算壹日。
    事  實
一、丁○○曾於民國八十三年五月十三日因竊盜等案件，經臺灣高等法院以八十三年
    度上訴字第一四四○號判處有期徒刑二年七月確定，於八十七年一月十四日假釋
    出獄，於八十七年三月七日縮刑期滿未經撤銷假釋而執行完畢。竟不知悔改，於
    八十八年八月十七日某時，在臺北縣板橋市介壽公園，明知姓名年籍不詳綽號「
    紅龜」之成年男子託由乙○○（另由本院審理中）所交付車號Ｐ七－八一六九之
    汽車乙輛（該車係崇惠電機股份有限公司所有，由甲○○使用，於八十八年八月
    一日十時許，在臺北縣中和市○○路五九九號遭不詳姓名之人竊取，下簡稱系爭
    汽車）係來源不明之贓物，竟乃予收受後使用。嗣於八十八年八月二十一日二十
    一時許，丁○○駕駛上開車輛搭載不知情之丙○○（業經檢察官為不起訴處分）
    行經臺北縣中和市○○路與民富街口（檢察官漏載民富街）時，遭甲○○發現而
    報警查獲。
二、案經臺北縣警察局中和分局報告臺灣板橋地方法院檢察署檢察官偵查起訴。
    理  由
一、訊據被告丁○○就於右揭時地收受系爭汽車使用之事實供認不諱，惟否認有何收
    受贓物之犯行，辯稱：該汽車係乙○○牽至臺北縣板橋市介壽公園時，伊才跟乙○○說要借，乙○○說該車係綽號「紅龜」之男子所有，伊曾看過「紅龜」開這
    輛車，伊不知該車係贓車，因車上有行車執照云云。經查：
（一）系爭汽車係崇惠電機股份有限公司所有，由甲○○使用，於八十八年八月一日
      十時許，在臺北縣中和市○○路五九九號遭不詳姓名之人竊取之情，業據證人
      甲○○於警訊及本院審理中供述明確（詳偵查卷第六頁、本院八十九年九月二
      十日訊問筆錄），並有臺北縣警察局贓物認領保管單、車輛竊盜、車牌失竊資
      料個別查詢報表－查詢車輛認可資料各乙紙附卷可稽，是系爭汽車係屬贓物乙
      節，要無置疑。
（二）次查證人乙○○於警訊中證述：被告於取車時知悉該汽車係失竊車輛等情無訛
      （詳偵查卷第十二頁），核與證人丙○○於本院調查中證稱：在加油站被車主
      發現後，被告向車主說車是朋友借的，後來到警局時，被告私下向伊說車是朋
      友偷來的，被告說他知道該車係贓車，其僅係借來開而已等語相符（詳本院八
      十九年八月二十四日訊問筆錄），堪認被告於收受此汽車時已有贓物之認識。
      至證人乙○○嗣於本院調查中固亦證述：被告本來不知車係偷來，係遭警查獲
      後始知該車係贓車云云（詳本院八十九年六月五日訊問筆錄），然證人乙○○
      於偵查中同遭列為被告，其竊盜犯行並經臺灣板橋地方法院檢察署簽併本院審
      理，足見證人乙○○之供述，純為附合、迴護被告及為其本人脫免刑責甚然，
      其此部分之證言要難據為被告有利之證明。再被告辯稱車上尚有行車執照乙節
      ，固據證人甲○○於本院審理中證述在卷（詳本院八十九年九月二十日審判筆
      錄），惟被告亦自承行車執照上登記名義人與「紅龜」之姓名不符（詳本院八
      十九年八月三十一日訊問筆錄），衡諸常情，倘行車執照登記名義人與車輛實
      際使用人姓名不符，一般理性之人均會究明其原因何在，然被告竟不疑有他未
      予查明乃予以收受，其謂不知係贓車，殊難令人信服。尤有進者，徵諸被告於
      警偵訊時供承：該車係於八十八年八月十七日十二時許，伊至臺北縣三峽分局
      旁以四千元之租金向乙○○借用云云（詳偵查卷第八頁反面、第十頁、第三十
      九頁），然於本院調查時則改稱：用四千元向「紅龜」買的云云（詳本院八十
      九年八月三十一日十時二十分之訊問筆錄），於本院同日調查時另改稱：系爭
      汽車係在臺北縣板橋市介壽公園以四千元向「紅龜」租的，錢尚未給「紅龜」
      ，亦未給乙○○云云（詳本院八十九年八月三十一日十四時二十分之訊問筆錄
      ），遲至本院審理時始吐實為事實欄所載時地由乙○○無償借用其使用（按被
      告所述雖交付二千元予乙○○，乙○○並將該車借予伊使用，然此係因乙○○
      說沒錢，伊始交付二千元，該二千元與車子無涉等語，核與證人乙○○於本院
      八十九年六月五日調查中證述：該車係「紅龜」叫伊開給被告，無金錢之交易
      ，伊亦無收取四千元等情相符，自以其於本院審理中所述為真實），益證其前
      隱匿之情。
（三）至證人乙○○於警偵訊中固證述：該車係姓名年籍不詳綽號「紅龜」之男子以
      電話請伊代為詢問是否有人可用安非他命與其交換，經伊詢問被告後，被告同
      意以四公克之安非他命來交換該車，而後伊將該車交付予被告，與被告換取約
      三公克之安非他命，並將安非他命交給「紅龜」云云（詳偵查卷第十一頁反面
      、第三十八頁反面），然其於本院調查中則稱：車非「紅龜」託伊出賣，「紅
      龜」僅叫伊將車交給被告，車亦非以安非他命換的等語（詳本院八十九年六月
      五日訊問筆錄），其先後所言互歧有異彰彰甚明，再其係被告帶警前往查獲乙
      節，分據被告與證人供述在卷，是其於警訊中之證言不無挾怨報復可能，此外
      復無其所言之安非他命扣案可考，是其於警訊中供述系爭汽車係被告以四公克
      安非他命購買顯有瑕疵而不足採信，公訴人所指被告係透過乙○○向「紅龜」
      之人購買系爭汽車乙節，應屬無法證明。
（四）綜上所述，參互印證，被告所辯無贓物之認識云云，不足採信，本件事證明確
      ，被告犯行洵堪認定。
二、核被告收受贓物，所為係犯刑法第三百四十九條第一項之罪。公訴人固認被告係
    犯同條第二項之故買贓物罪嫌云云，惟被告係無償向乙○○借用系爭贓車，已如
    前述，公訴人所指容有誤會，然其基本社會事實同一，本院自得變更起訴法條。
    次查被告曾於八十三年五月十三日因竊盜等案件，經臺灣高等法院以八十三年度
    上訴字第一四四○號判處有期徒刑二年七月確定，於八十七年一月十四日假釋出
    獄，於八十七年三月七日縮刑期滿未經撤銷假釋而執行完畢，有臺灣高等法院檢
    察署刑案紀錄簡覆表在卷可按，其於五年內再犯本件有期徒刑以上刑之本罪，為
    累犯，應依法加重其刑。爰審酌被告否認犯行，犯罪後態度不佳，素行不良，併
    犯罪之動機、目的、手段、所生危害等一切情狀，量處如主文所示之刑，併諭知
    易科罰金之折算標準，以資懲儆。
據上論斷，應依刑事訴訟法第二百九十九條第一項前段、第三百條，刑法第三百四十
九條第一項、第四十一條、第四十七條，罰金罰鍰提高標準條例第一條前段、第二條
，判決如主文。
本案經檢察官李傳侯到庭執行職務。
中    華    民    國      八十九      年      十      月        四      日
                                      臺灣板橋地方法院刑事第四庭
                                          審判長法  官  許  仕  楓
                                                法  官  劉  大  衛
                                                法  官  游  秀  雯
右正本證明與原本無異。
如不服本判決，應於判決送達後十日內，向本院提出上訴狀。
                        書記官  吳  尚  文
中    華    民    國      八十九      年      十      月        四      日
附錄本案論罪科刑法條：
刑法第三百四十九條
收受贓物者，處三年以下有期徒刑、拘役或五百元以下罰金。
搬運、寄藏、故買贓物或為牙保者，處五年以下有期徒刑、拘役或科或併科一千元以
下罰金。
因贓物變得之財物，以贓物論。


司法院資訊處製作；財團法人民間司法改革基金會備份。
